臺灣士林地方法院刑事判決
111年度審易字第1041號
公  訴  人  臺灣士林地方檢察署檢察官曾揚嶺  
被      告  鄭小蓉


上列被告因竊盜案件，經檢察官聲請簡易判決處刑（111 年度偵
字第6661號），本院內湖簡易庭認不宜以簡易判決處刑（111 年
度湖簡字第181 號），簽移本院由獨任法官改依通常程序審理後
，茲判決如下：
    主  文
鄭小蓉竊盜，處罰金新臺幣壹仟元，如易服勞役，以新臺幣壹仟
元折算壹日。緩刑貳年。
    事  實
一、鄭小蓉意圖為自己不法之所有，基於竊盜犯意，於民國111 
     年1 月25日凌晨3 時40分許，在新北市○○區○○路00巷0  號
    全家超商內，趁店員無暇注意之際，徒手竊取該超商所有擺
    放在貨架上販售之「媞蜜多彩色日拋隱形眼鏡」1 盒（價值
    新臺幣〈下同〉88元），得手後未予結帳即趁隙離去。嗣因該
    超商店長蔡宇倫盤點商品後發現短少，始報警循線查獲上情
    。
二、案經蔡宇倫訴請新北市政府警察局淡水分局移送臺灣士林地
    方檢察署檢察官偵查後，聲請以簡易判決處刑。
    理  由
一、下引蔡宇倫於警詢中之指述，雖係被告以外之人於審判外以
    言詞所為之陳述，屬於傳聞證據，惟被告在本院審理時，業
    已明示同意引用為證據，本院審酌上開陳述做成時之情況，
    亦認為適當，故上開筆錄依刑事訴訟法第159 條之5 第1 項
    規定，應有證據能力。
二、訊據被告鄭小蓉除辯稱：伊當天是去超商繳電費，繳完電費
    後就回家，因為當時有吃安眠藥頭暈暈的，所以不知道發生
    什麼事，是事後看監視器才知道有拿隱形眼鏡云云，經查，
    上揭事實，業經蔡宇倫於警詢中指述在卷，並有監視器側錄
    被告行竊過程之畫面翻拍照片1 份在卷可稽，可堪認定，至
    被告雖以前詞置辯，並提出電費繳費收據、身心障礙證明各
    1 份為證，然觀諸前開監視錄影畫面顯示，被告當時的行動
    尚屬正常，並無明顯異狀，縱然其注意力與神智較為低落，
    仍不至於完全喪失其辨識行為違法，或欠缺依其辨識而行為
    之能力，或有上述能力顯然低落之情形，此固可做為量刑參
    考，惟尚難執為有利於其之認定，綜上，本件事證明確，被
    告犯行洵堪認定，應依法論科。
三、核被告所為，係犯刑法第320 條第1 項之竊盜罪。爰審酌被
    告所竊得之隱形眼鏡依被害人蔡宇倫所述，售價僅88元（偵
    查卷第10頁），過程中亦無人受傷或有其他財損，犯罪情節
    尚稱輕微，其係第一類之重度身心障礙人士，有身心障礙證
    明1 份在卷可稽（偵查卷第19頁），不論精神狀況或控制能
    力，均難與常人相比，之前並無前科，有臺灣高等法院被告
    前案紀錄表可考，素行尚佳，此次應係偶犯，再犯的可能性
    不高，事後坦承犯行，並與蔡宇倫達成和解，同意以3700元
    分期捐獻弱勢，有和解書1 份附於本院卷可考（未編頁），
    其於警詢中陳稱自己家境貧寒（偵查卷第5 頁），在本院審
    理時復補稱現今居無定所（本院卷第29頁），經濟狀況明顯
    窘迫，另斟酌其犯罪之動機與目的、犯罪手段、年齡智識、
    家庭及生活經驗與其他一切情狀，量處如主文所示之刑，並
    諭知易服勞役之折算標準，以示懲儆。被告竊得之隱形眼鏡
    售價僅88元，價值低微，參酌刑法第38條之2 第2 項規定，
    不再宣告沒收，併此敘明。
四、被告並無前科，已如前述，此次一時失慮，致罹刑典，經此
    偵審教訓，應知警惕而無再犯之虞，本院因認上開宣告刑以
    暫不執行為當，爰予緩刑2 年，以勵自新。　　
據上論斷，應依刑事訴訟法第452 條、第299 條第1 項前段，刑
法第320 條第1 項、第42條第3 項前段、第74條第1 項第1 款，
刑法施行法第1 條之1 第1 項，判決如主文。
本案經檢察官蔡元仕到庭執行職務。
中　　華　　民　　國　　111 　年　　9 　　月　　21　　日
                  刑事第十庭法  官  陳彥宏  
以上正本證明與原本無異。
如不服本判決應於收受送達後20日內向本院提出上訴書狀，並應
敘述具體理由。其未敘述上訴理由者，應於上訴期間屆滿後20 
日內向本院補提理由書 (均須按他造當事人之人數附繕本 )「切
勿逕送上級法院」。
因疫情而遲誤不變期間，得向法院聲請回復原狀。
                            書記官  李文瑜
中　　華　　民　　國　　111 　年　　9 　　月　　21　　日
論罪法條：
中華民國刑法第320條
意圖為自己或第三人不法之所有，而竊取他人之動產者，為竊盜
罪，處五年以下有期徒刑、拘役或五十萬元以下罰金。
意圖為自己或第三人不法之利益，而竊佔他人之不動產者，依前
項之規定處斷。
前二項之未遂犯罰之。